RUBÉN SEGURA ROMO

DATOS PERSONALES

Fecha de nacimiento: 29/03/1995 Dirección: Av Antonio Machado 160 3B

Peal de Becerro (Jaén) 23460 **Teléfono**: +34 664790808 **Email**: rsegrom@gmail.com **Carnet de conducir**: B



SOBRE MÍ

Soy una persona empática, resolutiva, colaboradora, polivalente y con capacidad de trabajar en equipo. Tengo un gran interés por aprender, mejorar constantemente y desarrollarme profesionalmente.

Con experiencia de +4 años trabajando como desarrollador backend.

Actualmente me encuentro enfocando mi perfil profesional en desarrollo mobile iOS moderno con las diferentes herramientas del entorno Apple

En los siguientes enlaces puedes encontrar mucha más información sobre mi y mi porfolio de aplicaciones.

Linkedin: https://www.linkedin.com/in/rubenseguraromo/

Web: https://rubensegura.dev/

EXPERIENCIA LABORAL

NTT DATA, Sevilla — Desarrollador Java.

DICIEMBRE 2019 - Actualmente

 Proyecto COAN (Servicio Andaluz de Salud). Resolución de incidencias, análisis y desarrollo de evolutivos, test unitarios jUnit, mantenimiento de código siguiendo los estándares establecidos, desarrollo y ejecución de planes de pruebas y documentación técnica del proyecto.

Las tecnologías con las que he trabajado han sido BBDD Oracle, Java, Spring, EclipseLink Primefaces, XML, JSON, GIT.

 Proyecto AXPO. Resolución de incidencias, análisis y desarrollo de evolutivos, integraciones con terceros sistemas de AXPO, test unitarios jUnit, mantenimiento de código siguiendo los estándares establecidos, desarrollo y ejecución de planes de pruebas y documentación técnica del proyecto. También me encargo de formar a los nuevos integrantes del equipo.

Las tecnologías con las que he trabajado han sido BBDD Oracle y SQL Server, Java, Spring, JPA, Hibernate, API REST, Primefaces, XML, JSON, SVN, GIT.

NTT DATA, Sevilla — Prácticas de grado superior Desarrollo de Aplicaciones Multiplataforma como Desarrollador Java - Angular.

SEPTIEMBRE 2019 - NOVIEMBRE 2019

 Proyecto Enagás. Trabajé en la migración del frontend de los aplicativos en Java a Angular principalmente en la resolución de incidencias.

Ayuntamiento, Peal de Becerro (Jaén) — Socorrista y monitor de natación en la piscina municipal.

JULIO DE 2018 - SEPTIEMBRE DE 2018

- Socorrista.
- Monitor de natación para niños y adultos.

Close Marketing, Granada — *Prácticas de grado superior Desarrollo de Aplicaciones Web.*

MARZO 2018 - JUNIO 2018

- Puesto de desarrollador web.
- Wordpress.
- PHP, Javascript, CSS y HTML.

Ayuntamiento, Peal de Becerro (Jaén) — Socorrista y monitor de natación en la piscina municipal.

JULIO 2017 - SEPTIEMBRE 2017

- Socorrista.
- Monitor de natación para niños y adultos.

Rojuser SOS, Villajoyosa (Alicante) — Socorrista en playa.

JULIO 2016 - AGOSTO 2016

• Socorrista en diversas playas de Villajoyosa y Benidorm.

Rojuser SOS, Villajoyosa (Alicante) — Socorrista en playa.

JUNIO 2015 - OCTUBRE 2015

• Socorrista en diversas playas de Villajoyosa y Benidorm.

Ferauto SUR, Úbeda (Jaén) — Informático.

JUNIO 2013 - DICIEMBRE 2013

- Creación y gestión de la página web.
- Creación y gestión de la tienda online.
- Creación y gestión de publicidad en distintos formatos.
- Implantación y mantenimiento de los sistemas informáticos de la empresa.
- Joomla, HTML, CSS, PHP, Photoshop, Illustrator.

Grupo Forma, Úbeda (Jaén) — Prácticas de grado medio Sistemas Microinformáticos y Redes.

MARZO 2013 - JUNIO 2013

- Puesto de diseñador/programador de páginas web.
- Joomla.
- CSS, HTML, Photoshop, Illustrator.

EDUCACIÓN

IES Castillo de la Yedra, Cazorla (Jaén) — Grado superior en Desarrollo de Aplicaciones Multiplataforma.

SEPTIEMBRE 2018 - MARZO 2019

Programación de servicios y procesos, desarrollo de interfaces, acceso a datos, programación en dispositivos móviles (Android), sistemas de gestión empresarial (Odoo), inglés empresarial y proyecto de desarrollo de aplicaciones multiplataforma.

Los lenguajes de programación y tecnologías que he utilizado han sido JAVA, SQL, Android, Hibernate, Python, C#, Odoo, PyGTK, Swing.

Escuela Arte Granada, Granada — Grado superior en Desarrollo de Aplicaciones Web.

SEPTIEMBRE 2016 - MARZO 2018

Programación, bases de datos, desarrollo web en entorno cliente, desarrollo web en entorno servidor, despliegue de aplicaciones web, diseño de interfaces web, entornos de desarrollo, lenguajes de marcas y sistemas de gestión de la información, sistemas informáticos y proyecto de desarrollo de aplicaciones web.

Los lenguajes de programación y tecnologías que he utilizado han sido JAVA, PHP, Javascript, ASP, HTML, CSS, XML, JSON, SQL, PL-SQL, MySQL, Bootstrap, Git.

IES Castillo de la Yedra, Cazorla (Jaén) — Prueba de acceso a grado superior.

SEPTIEMBRE 2015 - JUNIO 2015

Preparación y realización del examen para el acceso a grado superior.

IES Almicerán, Peal de Becerro (Jaén) — *Grado medio en Sistemas Microinformáticos y Redes.*

SEPTIEMBRE 2011 - MARZO 2013

Aplicaciones ofimáticas, aplicaciones web, montaje y mantenimiento de equipos, redes locales, seguridad informática, servicios en red, sistemas operativos en red y sistemas operativos monopuesto.

IES Almicerán, Peal de Becerro (Jaén) — Educación Secundaria Obligatoria.

SEPTIEMBRE 2007 - JUNIO 2011

CERTIFICACIONES

Scrum Fundamentals Certified SFC — Válido desde Mayo 2021.

Scrum Study

CURSOS

Desarrollo de aplicaciones iOS con Swift UI -21 horas.

Platzi

Programación en Swift (Funciones y Orientación a Objetos) — 26 horas.

Platzi

Programación en Swift — 17 horas.

Platzi

Introducción a Swift - 15 horas.

Platzi

C# - 33 horas.

Microsoft Learn

Spring Core 5 - 12 horas.

OpenWebinars

Spring Boot y Spring MVC -20 horas.

OpenWebinars

Spring Boot API REST — 12 horas.

OpenWebinars

Hibernate y JPA — 14 horas.

OpenWebinars

Mongo DB: Creación y gestión de bases de datos NoSQL — 3,5 horas.

Udemy

SOLID y patrones de diseño — 8 horas.

Udemy

Microservicios con Spring Boot y Cloud — 10,5 horas.

Udemy

Git — 3 horas.

Udemy

Test unitarios jUnit — 4,5 horas.

Udemy